臺灣板橋地方法院交通事件裁定　　　　100年度交聲字第229號
原處分機關　交通部公路總局臺北區監理所板橋監理站
異　議　人
即受處分人　王意嵐
上列異議人即受處分人因違反道路交通管理處罰條例案件，對於
交通部公路總局臺北區監理所板橋監理站於如附表所示裁決日期
所為如附表所示之裁決處分（共計4 件），聲明異議，本院裁定
如下：
    主  文
異議均駁回。
    理  由
一、聲明異議意旨略以：因民國94年前已不在戶籍居住，所以無
    法得知有無罰單，伊並非故意不繳，請鈞院從輕發落云云。
二、按受處分人，不服道路交通管理處罰條例第8 條主管機關所
    為之處罰，得於接到裁決書之翌日起20日內，向管轄地方法
    院聲明異議，道路交通管理處罰條例第87條第1 項定有明文
    。次按依道路交通管理處罰條例第87條規定向法院聲明異議
    之期間，自裁決送達之翌日起算，並得依法扣除在途期間及
    聲請回復原狀；法院認聲明異議不合法律上之程式或其異議
    權已經喪失者，應以裁定駁回之，但其不合法律上之程式可
    補正者，應先定期命為補正，逾期不補正者，即予駁回，道
    路交通事件處理辦法第11條、第17條亦規定甚明。又按處理
    違反道路交通管理事件，有關文書送達之程序，依行政程序
    法之規定，違反道路交通管理事件統一裁罰基準及處理細則
    第5 條定有明文。而送達，於應受送達人之住居所、事務所
    或營業所為之；於應送達處所不獲會晤應受送達人時，得將
    文書付與有辨別事理能力之同居人、受雇人或應送達處所之
    接收郵件人員；送達，不能依前2 條規定為之者，得將文書
    寄存送達地之地方自治或警察機關，並作送達通知書2 份，
    1 份黏貼於應受送達人住居所、事務所、營業所或其就業處
    所門首，另1 份交由鄰居轉交或置於該送達處所信箱或其他
    適當位置，以為送達；前項情形，由郵政機關為送達者，得
    將文書寄存於送達地之郵政機關，行政程序法第72條第1 項
    前段、第73條第1 項、第74條第1 項、第2 項分別定有明文
    。另依行政程序法第74條第1 項規定所為之寄存送達，並無
    準用民事訴訟法關於寄存送達自寄存之日起10日生效之規定
    ，是文書合法寄存送達後，當自寄存之日起即時生送達效力
    （臺灣高等法院暨所屬法院97年法律座談會刑事類提案第42
    號審查意見參照）。
三、經查，本件原處分機關於如附表所示之裁決日期分別掣發如
    附表所示之違反道路交通管理事件裁決書後，於如附表所示
    之裁決書送達時間將各裁決書送達於異議人即受處分人王意
    嵐當時之住所地即戶籍地「臺北縣板橋市（現改制為新北市
    板橋區○○○街81巷10號」，因於送達處所未會晤受處分人
    本人，亦無受領文書之同居人、受雇人或應受送達處所接收
    郵件人員，郵局人員遂於同日將該裁決書寄存在送達地之郵
    局（板橋文化路郵局901 支局），並作送達通知書2 份，1
    份黏貼於應受送達人住所地門首，另1 份置於該送達處所信
    箱，以為送達，此有戶役政連結作業系統異議人遷徙紀錄資
    料1 紙、交通部公路總局臺北區監理所板橋監理站送達證書
    影本4 紙及交通部公路總局臺北區監理所板橋監理站100 年
    2 月10日北監板四字第1002002484號函附卷可稽，揆諸前開
    說明，各裁決書自寄存之日即97年7 月14日、96年9 月12日
    、96年8 月9 日、95年11月14日已發生合法送達之效力，且
    不因異議人實際上有無收受而有所異。異議人如對原處分機
    關是項裁決書不服欲提起異議，其20日之合法提出異議期間
    ，應分別自97年7 月15日、96年9 月13日、96年8 月10日、
    95年11月15日起算，扣除因異議人設址於臺北縣板橋市（現
    改制為新北市板橋區）之在途期間2 日後，至遲分別應於97
    年8 月5 日（星期二）、96年10月4 日（星期四）、96年8
    月31日（星期五）、95年12月6 日（星期三）提出異議。茲
    異議人竟遲至100 年1 月7 日，始向原處分機關聲明異議，
    有原處分機關蓋於聲明異議狀上之台北區監理所板橋監理站
    交通違規裁決收文章(2)足憑，顯見本件異議人聲明異議，均
    已逾法定之異議期間。揆諸上揭條文規定，本件聲明異議不
    合法律上之程式，且無從命其補正，自應依法將其異議駁回
    。
據上論斷，應依道路交通事件處理辦法第17條，裁定如主文。
中    華    民    國    100     年    3     月  4     日
                       交通法庭  法  官  陳正偉
上列正本證明與原本無異。
如不服本裁定，應於裁定送達後五日內敘明抗告理由，向本院提
出抗告狀。
                                書記官  許慧禎
中    華    民    國    100    年    3   月     4     日
附表：
┌──┬───────┬───────┬─────┬──────┬─────────┬─────┬──────┬──────┐
│編號│  裁決書字號  │   裁決日期   │ 違規時間 │  違規地點  │違規事實及違反法條│ 舉發單位 │裁決書送達時│得聲明異議期│
│    │              │              │          │            │                  │          │間          │間          │
├──┼───────┼───────┼─────┼──────┼─────────┼─────┼──────┼──────┤
│ 1  │板監裁字裁41-A│97年7 月13日（│96年10月2 │臺北市市民大│汽車駕駛人行車速度│臺北市政府│97年7 月14日│97年7 月15日│
│    │00000000號    │原裁決書設定裁│日1 時14分│道平面      │，超過規定之最高時│警察局中正│            │至97年8 月5 │
│    │              │決日為97年7 月│          │            │速20公里以上40公里│一分局交通│            │日（星期二）│
│    │              │15日，惟原處分│          │            │以下（道路交通管理│分隊      │            │            │
│    │              │機關誤於97年7 │          │            │處罰條例第40條）  │          │            │            │
│    │              │月13日提前將裁│          │            │                  │          │            │            │
│    │              │決書寄出，故本│          │            │                  │          │            │            │
│    │              │件應以該日為裁│          │            │                  │          │            │            │
│    │              │決日期）      │          │            │                  │          │            │            │
├──┼───────┼───────┼─────┼──────┼─────────┼─────┼──────┼──────┤
│ 2  │板監裁字裁41-1│96年9 月7 日  │96年3 月14│臺北市和平東│在禁止臨時停車處所│臺北市停車│96年9 月12日│96年9 月13日│
│    │AB511888號    │              │日10時3 分│路二段      │停車（道路交通管理│管理處    │            │至96年10月4 │
│    │              │              │          │            │處罰條例第56 條第1│          │            │日（星期四）│
│    │              │              │          │            │項第1 款）        │          │            │            │
├──┼───────┼───────┼─────┼──────┼─────────┼─────┼──────┼──────┤
│ 3  │板監裁字裁41-A│96年 8月7 日  │95年12月11│臺北市和平東│機器腳踏車，不在規│臺北市政府│96年8 月9 日│96年8 月10日│
│    │00000000號    │              │日9 時14分│路          │定車道行駛（道路交│警察局大安│            │至96年8 月31│
│    │              │              │          │            │通管理處罰條例第45│分局交通分│            │日（星期五）│
│    │              │              │          │            │條第13款）        │隊        │            │            │
├──┼───────┼───────┼─────┼──────┼─────────┼─────┼──────┼──────┤
│ 4  │板監裁字裁41-1│95年11月8 日  │94年4 月18│臺北市重慶北│在設有禁止停車標誌│臺北市停車│95年11月14日│95年11月15日│
│    │AA327894號    │              │日9 時30分│路一段      │之處所停車（道路交│管理處    │            │至95年12月6 │
│    │              │              │          │            │通管理處罰條例第56│          │            │日（星期三）│
│    │              │              │          │            │條第1 項第4 款）  │          │            │            │
└──┴───────┴───────┴─────┴──────┴─────────┴─────┴──────┴──────┘